臺灣彰化地方法院刑事判決
111年度原簡上字第1號
上  訴  人  臺灣彰化地方檢察署檢察官    
被      告  張嘉豪


            何紹宇



            高三峰



上  一  人
指定辯護人  許富雄律師
被      告  林楷祐




上訴人因被告等傷害案件，不服本院110年度原簡字第16號中華
民國110年12月22日第一審刑事簡易判決(起訴書案號：109年度
偵字第11717號)，提起上訴，本院管轄之第二審合議庭判決如下
：
    主      文
上訴駁回。
    事實及理由
一、被告於第二審經合法傳喚，無正當之理由不到庭者，得不待
    其陳述，逕行判決。又對於簡易判決有不服而上訴者，準用
    上開規定，刑事訴訟法第371條、第455條之1第3項分別定有
    明文。本件被告張嘉豪、何紹宇、林楷祐經本院合法傳喚後
    ，均無正當理由未到庭，且均查無在監在押等相關情事，此
    有本院送達證書、個人戶籍資料、臺灣高等法院在監在押全
    國記錄表及刑事報到明細附卷可稽（見本院111年度原簡上
    字第1號卷〈下稱本院卷〉第174頁、第176頁、第184頁、第20
    2至213頁、第218頁），爰依上開規定，不待其等陳述，逕
    行判決。
二、民國110年6月16日修正公布，同年月18日施行之刑事訴訟法
    第348條規定：「上訴得對於判決之一部為之。對於判決之
    一部上訴者，其有關係之部分，視為亦已上訴。但有關係之
    部分為無罪、免訴或不受理者，不在此限。上訴得明示僅就
    判決之刑、沒收或保安處分一部為之。」同日修正公布、施
    行之刑事訴訟法施行法第7條之13規定：「中華民國110年5
    月31日修正通過之刑事訴訟法施行前，已繫屬於各級法院之
    案件，於施行後仍適用修正前刑事訴訟法第348條規定；已
    終結或已繫屬於各級法院而未終結之案件，於施行後提起再
    審或非常上訴者，亦同。」又依刑事訴訟法第455條之1第3
    項規定，簡易判決之上訴，亦準用刑事訴訟法第348條。查
    本案於111年1月6日繫屬本院（見本院卷第13頁），上訴之
    效力及範圍應依修正後第348條規定。而原審判決後，檢察
    官表明是對原審判決量刑部分提起上訴（見本院卷第15至第
    16頁、第154頁、第221頁），被告等人則未提起上訴，是本
    件審理範圍僅限於原審判決之量刑部分，至本案犯罪事實、
    所犯法條、論罪及沒收，均引用第一審簡易判決之記載（如
    附件）。
三、檢察官上訴意旨略以：查告訴人顏楷哲陳稱其因被告等之共
    同傷害犯行，致其受有嚴重傷勢，須忍受劇烈疼痛，亦造成
    生活不便，足認被告等之犯行對告訴人造成之損害甚大。又
    被告等均未與告訴人達成和解賠償，犯後態度難稱良好。且
    原審判決於科刑之理由，僅載稱「審酌被告4人犯罪之動機
    、目的、手段、智識程度、家庭經濟狀況等一切情狀」，如
    此記載均僅為法律抽象之一般規定，並未說明該事項之具體
    情形，其量刑是否妥適無從據以斷定，應認原審判決有判決
    理由未備之違法。是原審判決對被告等判處之刑度，核屬過
    輕，不足以警懲被告等並促其等悔改自新而達矯正之效，請
    再詳加審酌被告等之違法程度、犯罪情節、犯罪所生之損害
    及犯後態度等情狀，對被告等均從重量刑等語。
四、按刑之量定，係實體法上賦予法院得為自由裁量之事項，倘
    其未有逾越法律所規定之範圍，或濫用其權限，即不得任意
    指摘為違法；且在同一犯罪事實與情節，如別無其他加重或
    減輕之原因，下級審法院量定之刑，亦無過重或失輕之不當
    情形，則上級審法院對下級審法院之職權行使，原則上應予
    尊重（最高法院75年台上字第7033號判例、85年度台上字第
    2446號判決意旨參照）。經查原審審酌被告等人與告訴人並
    不相識，僅因細故即毆打告訴人，使告訴人受有如原審判決
    犯罪事實欄所載之傷害，所受傷勢非輕，被告等人雖均坦承
    犯行，惟未能與告訴人達成和解，亦未賠償告訴人所受損還
    ，復衡以被告等人之犯罪動機、目的、手段、智識程度、家
    庭經濟狀況等一切情狀，分別量處如原審判決主文欄所示之
    刑，並諭知易科罰金之折算標準。是原審判決就被告等人之
    科刑部分，已詳細說明，顯依被告等人之行為責任為基礎，
    斟酌刑法第57條所列各款事由及一切情狀為刑之量定而未逾
    法定刑度，且已就上訴意旨所指未與告訴人達成和解賠償等
    情予以斟酌。是原審量刑既未濫用裁量權限，復無明顯過重
    或失輕之情形，自難認有何違法或不當之處，揆諸前揭判決
    意旨，自應予以維持。從而，檢察官上訴意旨就原審業已審
    酌之量刑事項再予爭執，而指摘原審判決量刑過輕，為無理
    由，應予駁回。
據上論斷，應依刑事訴訟法第455條之1第1項、第3項、第371條
、第368條、第373條，判決如主文。
本案經檢察官吳宗達提起公訴，檢察官林士富提起上訴，檢察官
林子翔到庭執行職務。
中　　華　　民　　國　　111 　年　　5 　　月　　5 　　日
                   刑事第七庭     審判長法官  王義閔  
                                  法      官  鮑慧忠
                                  法      官  巫美蕙
以上正本證明與原本無異。　　
本件判決不得上訴。　　　　　　　　　　　　　　　　
中　　華　　民　　國　　111 　年　　5 　　月　　5 　　日
                                  書  記  官  廖涵萱

附件：
臺灣彰化地方法院刑事簡易判決
110年度原簡字第16號
公　訴　人　臺灣彰化地方檢察署檢察官
被      告  高三峰　男　(民國00年00月0日生)
　　　　　　　　　　身分證統一編號：Z000000000號
　　　　　　　　　　住屏東縣○○鄉○○村○○○路0000號
指定辯護人　呂仲祐律師
被　　　告　張嘉豪　男　(民國00年00月0日生)
　　　　　　　　　　身分證統一編號：Z000000000號
　　　　　　　　　　住○○市○○區○○里○○路000巷0號
　　　　　　何紹宇　男　(民國00年0月00日生)
　　　　　　　　　　身分證統一編號：Z000000000號
　　　　　　　　　　住○○市○○區○○里○○路000巷00弄0
　　　　　　　　　　　0號3樓
            林楷祐　男　(民國00年0月00日生)
　　　　　　　　　　身分證統一編號：Z000000000號
　　　　　　　　　　住○○市○○區○○里○○路000號
　　　　　　　　　　居新北市○○區○道街00巷0弄0號6樓（
　　　　　　　　　　　指定為送達處所）  
上列被告因傷害案件，經檢察官提起公訴（109年度偵字第11717
號），本院依通常程序審理（110年度原訴字第2號），因被告自
白犯罪，認宜以簡易判決處刑，爰不經通常審判程序，逕以簡易
判決處刑如下：
    主  文
張嘉豪共同犯傷害罪，累犯，處有期徒刑陸月，如易科罰金，以
新臺幣壹仟元折算壹日。
何紹宇共同犯傷害罪，累犯，處有期徒刑陸月，如易科罰金，以
新臺幣壹仟元折算壹日。
高三峰共同犯傷害罪，處有期徒刑肆月，如易科罰金，以新臺幣
壹仟元折算壹日。
林楷祐共同犯傷害罪，累犯，處有期徒刑陸月，如易科罰金，以
新臺幣壹仟元折算壹日。
扣案之棒球棍（木棒）壹支、棒球棍（鋁棒）壹支、長鐵棍壹支
、拔釘鐵橇壹支，均沒收。
    犯罪事實及理由
二、張嘉豪、何紹宇、高三峰、林楷祐均為朋友關係，渠等與顏
     楷哲互不相識，竟共同基於傷害之犯意聯絡，於民國109年
    8月27日13時35分許，共乘車牌號碼000-0000號自用小客車
    ，前往彰化縣○○鎮○○街0號「福安宮」，於同日13時57分許
    ，適有顏楷哲駕駛車牌號碼000-0000號自用小客車，前往上
    址「福安宮」，於同日13時58分許，顏楷哲下車後步行前往
    其欲從事臉部美容之地點，步行中因與張嘉豪眼神有交集，
    而引起張嘉豪不滿，張嘉豪遂徒手推顏楷哲，此時在車牌號
    碼000-0000號自用小客車內之林楷祐見狀後，遂自該部自用
    小客車之左後座持棍棒下車，並即上前持棍棒毆打顏楷哲，
    又此時在同一部自用小客車內之何紹宇(副駕駛座)、高三峰
    (駕駛座)見狀後，亦分別持棍棒下車，並上前欲毆打顏楷哲
    ，顏楷哲見狀快跑逃離，張嘉豪、林楷祐、何紹宇、高三峰
    則在後追逐，追逐過程中，高三峰折返回車上，並駕駛車牌
    號碼000-0000號自用小客車，朝前揭人等追逐方向行駛，又
    顏楷哲逃跑至彰化縣○○鎮○○路0段000號前時，遭張嘉豪、何
    紹宇、林楷祐等人追及而跌倒，張嘉豪、何紹宇、林楷祐等
    人再分持棍棒朝顏楷哲毆打，因而造成顏楷哲受有右側脛骨
    粉碎性開放式骨折、鼻骨骨折、右眼挫傷、右眼窩骨折併結
    膜下出血、頭部挫傷、頭皮鈍傷、右內側股骨髁閉鎖性骨折
    之傷害，張嘉豪、何紹宇、林楷祐等人毆打顏楷哲後，均搭
    乘高三峰駕駛之車牌號碼000-0000號自用小客車逃離。嗣為
    警據報至現場處理後，先協助將在現場之顏楷哲送醫，並為
    警在現場扣得木棒1支，另為警於109年8月27日14時33分許
    ，在彰化縣○○鎮○○路0段000號前，攔獲上開車牌號碼000-00
    00號自用小客車，並為警在車內扣得鋁棒1支、拔釘鐵橇1支
    、長鐵棍1支等物，而查悉上情。
二、證據名稱：
  ㈠證人即告訴人顏楷哲於警詢及偵查中之證述。
　㈡秀傳紀念醫院診斷證明書、住院診療計劃暨病情說明書、告
    訴人受傷情形照片。
　㈢溪湖分局溪湖派出所扣押筆錄、扣押物品目錄表。
　㈣彰化縣警察局溪湖分局聚眾鬥毆現場約制紀錄表。
　㈤監視器錄影擷取畫面、現場照片、扣案物照片、現場監視器
    錄影光碟。
　㈥車輛詳細資料報表。
　㈦被告張嘉豪於警詢時之供述及其於準備程序中之自白。
　㈧被告何紹宇於警詢及偵查中之供述及其於準備程序中之自白 
    。
　㈨被告高三峰於警詢時之供述及其於準備程序中之自白。
　㈩被告林楷祐於警詢時之供述及其於準備程序中之自白。
三、論罪科刑：
　㈠核被告張嘉豪、何紹宇、高三峰、林楷祐等人所為，均係犯
    刑法第277條第1項之傷害罪。被告張嘉豪、何紹宇、高三峰
    、林楷祐等人就上開犯行，有犯意聯絡及行為分擔，均為共
    同正犯。
　㈡被告張嘉豪前因詐欺案件，經本院以106年度簡字第440號判
    決判處有期徒刑3月確定，於107年3月6日執行完畢；被告何
    紹宇前因竊盜等案件，分別經臺灣宜蘭地方法院（下稱宜蘭
    地院 )以102年度易字第61號判決判處有期徒刑4月確定、臺
    灣高等法院以103年度上易字第633號判決判處有期徒刑6月
    確定、宜蘭地院以103年度易字第122號判決判處有期徒刑6
    月確定，上開案件並經宜蘭地院以104年度聲字第202號裁定
    應執行有期徒刑1年2月確定，嗣又因施用毒品案件，經臺灣
    新北地方法院以103年度簡字第5259號判決判處有期徒刑3月
    確定，前揭4案經接續執行後，於104年11月20日縮短刑期執
    行完畢；被告林楷祐前因施用毒品案件，經臺灣臺北地方法
    院以105年度審簡字第1849號判決判處有期徒刑6月確定，於
    106年1月25日易科罰金執行完畢等情，有被告張嘉豪、何紹
    宇、林楷祐之臺灣高等法院被告前案紀錄表在卷可稽，被告
    張嘉豪、何紹宇、林楷祐於有期徒刑執行完畢後5年內故意
    再犯本件有期徒刑以上之罪，均為累犯，本院依大法官第77
    5號解釋意旨，考量被告張嘉豪、何紹宇、林楷祐於刑罰執
    行完畢後，5年內即再犯本案，顯見對於刑罰之反應力薄弱
    ，有加重其刑之必要，且依本案之犯罪情節，加重被告所犯
    刑法第277條第1項之最低法定本刑，並無造成刑罰過重，罪
    刑不相當之情況，爰依刑法第47條第1項規定，加重其刑。
　㈢爰審酌被告張嘉豪、何紹宇、高三峰、林楷祐4人與告訴人並
    不相識，僅因細故即毆打告訴人，使告訴人受有如上述傷害
    ，所受傷勢非輕，被告4人犯後雖均坦承犯行，惟未能與告
    訴人達成和解，亦未賠償告訴人所受損害，復衡以被告4人
    犯罪之動機、目的、手段、智識程度、家庭經濟狀況等一切
    情狀，分別量處如主文所示之刑，並均諭知易科罰金之折算
    標準。
四、扣案之棒球棍（木棒）1支、棒球棍（鋁棒）1支、長鐵棍1
    支、拔釘鐵橇1支分別係被告張嘉豪、林楷祐、高三峰、何
    紹平所有，供其4人犯本案所用之物，有現場監視器錄影光
    碟及彰化縣警察局溪湖分局聚眾鬥毆現場約制紀錄表在卷可
    證，爰依刑法第38條第2項前段之規定宣告沒收。
五、依刑事訴訟法第449條第2項、第3項、第454條第1項，逕以
    簡易判決處刑如主文。
六、如不服本件判決，得自收受送達之日起20日內，向本院提起
    上訴。　　　　　
本案經檢察官吳宗達提起公訴，檢察官廖偉志、林士富到庭執行
職務。
中　　華　　民　　國　　110 　年　　12　　月　　22　　日
                  刑事第五庭    法      官  李淑惠
以上正本證明與原本無異。
如不服本判決應於收受判決後20日內向本院提出上訴書狀，並應
敘述具體理由。其未敘述上訴理由者，應於上訴期間屆滿後20日
內向本院補提理由書( 均須按他造當事人之人數附繕本) 「切勿
逕送上級法院」。
告訴人或被害人對於判決如有不服具備理由請求檢察官上訴者，
其上訴期間之計算係以檢察官收受判決正本之日期為準。
中　　華　　民　　國　　110 　年　　12　　月　　22　　日
                                書  記  官　黃國源
附錄論罪科刑法條全文：
中華民國刑法第277條
傷害人之身體或健康者，處5年以下有期徒刑、拘役或50萬元以
下罰金。
犯前項之罪，因而致人於死者，處無期徒刑或7年以上有期徒刑
；致重傷者，處3年以上10年以下有期徒刑。